臺灣高等法院高雄分院刑事判決　　　　　　　　　　九十三年度上易字第三八七號
　　上　訴　人　臺灣高雄地方法院檢察署檢察官
　　上　訴　人
　　即　被　告　丙○○
右上訴人因被告竊盜案件，不服臺灣高雄地方法院九十三年度易字第四四三號中華民
國九十三年六月十六日第一審判決（起訴案號：臺灣高雄地方法院檢察署九十三年度
偵字第五三四二號，移
年度核退偵字第三四一號），提起上訴，本院判決如左：
      主  文
上訴駁回。
      事  實
一、丙○○基於意圖為自己不法所有之概括犯意，連續為下列竊盜行為：
  (一)丙○○與黃浩三（另案由臺灣高雄地方法院檢察署檢察官偵查中）、綽號「阿國
    」之許國利、綽號「阿霞」之陳碧霞基於共同犯意聯絡，於民國九十三年三月四
    日下午二時許，結夥三人以上，由丙○○騎乘機車，其餘三人共乘拼裝三輪車，
    一同前往高雄市前鎮區明正東巷一之三號旁空地，由「阿霞」在旁把風，丙○○
    與黃浩三、「阿國」下手將鐵條搬至拼裝三輪車上之方式，共同竊取甲○○所有
    之鐵條四十二支，價值約新臺幣（下同）五千元，於得手後欲離去之際，為甲○○發現報警，當場逮捕丙○○與黃浩三，並扣得上開鐵條四十二支（已由甲○○
    領回）。
  (二)丙○○與許國利、陳碧霞基於共同犯意聯絡，於九十三年三月六日上午十時許，
    結夥三人以上，由丙○○騎乘機車，「阿國」與「阿霞」共乘拼裝三輪車，一同
    前往高雄市前鎮區○○○路六○○號旁籃球場，共同徒手竊取高雄世貿中心廣場
    所有之Ｈ型鋼銑一條，價值約五千元，並於得手後搬至三輪車上欲離去之際，為
    現場服務人員楊銀花發覺後報警，丙○○與「阿國」、「阿霞」為躲避查緝，一
    同乘坐機車逃逸，倉促中機車不慎滑倒，丙○○躲進商家廁所藏匿，仍為警方逮
    捕，並扣得上開鋼銑一條（已由楊銀花代高雄世貿中心廣場領回）。
二、案經高雄市政府警察局前鎮分局、小港分局先後報請臺灣高雄地方法院檢察署檢
    察官偵查起訴暨移送本院併案審理。
      理  由
一、訊據上訴人即被告丙○○固承認於右述時地夥同許國利等人搬運物品至三輪車上
    不諱，惟矢口否認有何連續竊盜犯行，辯稱：許國利、陳碧霞是以收廢鐵維生，
    許國利以一天一千元的工資雇用我，要求我一同去搬運物品，我不知道他們是要
    去偷東西云云。
二、經查：
（一）事實(一)部分之犯行，業據被害人甲○○於警訊中證述：我於九十三年三月四日
      下午二時許，發現我所有置於住處旁空地之戲棚鐵架遭人竊取，現場有三男一
      女在行竊，我報警後有一男一女逃逸，警方抓到被告及黃浩三等語相符（警卷
      九十三年三月四日訊問筆錄），並有搜索及扣押筆錄、扣押收據、扣押物品目
      錄表、贓物認領保管單、查獲照片各一份附卷足稽。被告對於甲○○之警詢筆
      錄亦未於言詞辯論終結前聲明異議，甲○○之警詢筆錄自得作為證據。被告雖
      另以前詞置辯，惟查被告係與「阿國」等人共同至上址竊取財物，擬於得手後
      變現花用等情，已據另案被告黃浩三於警訊中供承：我與被告、「阿國」夫妻
      於九十三年三月四日下午二時許，同至高雄市前鎮區明正東巷一之三號行竊，
      由我與被告、「阿國」一同下手將鐵條搬上拼裝三輪車，「阿國」的太太在旁
      把風，我們準備將鐵條搬去變賣，我們竊取的鐵條約價值五千元等語明確（警
      卷九十三年三月四日偵訊筆錄），是被告前揭辯解，純屬避重就輕之飾詞，殊
      難採信。
（二）事實(二)部分之犯行，業據證人即高雄世貿中心廣場服務人員楊銀花於警訊及原
      審法院審理時證述：我於九十三年三月六日上午十時許，在公司周圍清潔時，
      被告及一男一女至我公司籃球場搬運鋼銑，我上前查問，他們回答說他們是公
      司員工，要搬鋼銑去修理鐵門，我就進入公司問主管是否有此事，主管聽到就
      和幾位員工前去查看，發現他們是在偷東西，便報警處理，他們三人立刻共乘
      一部機車離去，後來他們的機車滑倒，公司員工上前抓住被告等語明確（警卷
      九十三年三月六日偵訊筆錄、原審法院九十三年五月十九日審判筆錄），並有
      扣押筆錄、扣押物品目錄表、證物代保管收據各一紙與照片六幀在卷可憑。被
      告雖以前詞置辯，然查被告於九十三年三月四日，因與另案被告黃浩三、「阿
      國」、「阿霞」共同竊取鐵條，遭警逮捕並至警局製作筆錄一情，業如前述，
      被告於二天後復與「阿國」、「阿霞」同至高雄世貿中心廣場，向證人楊銀花
      謊稱係公司員工欲修理鐵門後搬走鋼銑，並於遭發現後立即騎乘機車試圖逃逸
      ，則被告為搬運鋼銑之行為時，主觀上顯有不法所有之意圖，至為灼然，其上
      開辯解與事實不符，亦無可取。
（三）被告於本院審理中復聲請傳訊證人許國利，惟許國利經本院傳拘無著，有不能
      調查之情形。綜上所述，被告所辯應係事後圖卸之詞，不足採信，事證明確，
      其犯行應堪認定。
三、核被告所為，係犯刑法第三百二十一條第一項第四款之結夥三人以上竊盜罪。被
    告與另案被告黃浩三、「阿國」、「阿霞」就事實(一)之犯行間，被告與「阿國」
    、「阿霞」就事實(二)之犯行間，互有犯意聯絡與行為分擔，均為共同正犯。被告
    先後二次犯行，時間緊接，手法相同，觸犯構成要件同一之罪名，顯係基於概括
    犯意反覆為之，為連續犯，依刑法第五十六條之規定以一罪論，並加重其刑。
四、原審因依刑法第二十八條、第五十六條、第三百二十一條第一項第四款之規定，
    並審酌被告正值壯年，不知自食其力，竟夥同另案被告黃浩三、「阿國」、「阿
    霞」等人共同行竊，行為誠屬不該，且犯後否認犯行，態度不佳等一切情狀，量
    處有期徒刑八月。認事用法，核無不合，量刑亦屬妥適。檢察官上訴意旨，以被
    告又竊取丁○○所有機車，原審未及審理云云，指摘原判決不當。惟按並無證據
    足資證明被告有該犯行，詳如後述，檢察官上訴為無理由；被告上訴意旨，仍執
    前詞，否認犯罪，指摘原判決不當，亦無理由；均應予駁回。
五、移送併辦意旨（九十三年度核退偵字第三四一號）略以：被告意圖為自己不法之
    所有，於九十三年二月十九日下午某時，在高雄市前鎮區○○○路六八八號前，
    竊取被害人丁○○所有之車牌號碼ＯＶＧ－００３號重型機車一輛，並得手後之
    九十三年二月二十五日下午一時許，將上開機車借予證人許國利使用，嗣證人許
    國利於九十三年二月二十五日下午四時許，騎乘上開機車行經高雄市○○區○○
    路與尚義路口時，為警查獲，並扣得鑰匙一支，因認被告涉犯刑法第三百二十條
    第一項之竊盜罪嫌云云。本件檢察官認被告涉有上開犯行，係以右述事實業據被
    害人丁○○指訴明確，核與證人許國利證述該機車係被告借予其使用乙情相符，
    並有贓物認領保管收據、車輛協尋證明單在卷足參，及鑰匙一支扣案可證，為其
    論據之基礎，訊據被告丙○○堅詞否認有前揭犯行，辯稱：我沒有偷上開機車，
    也沒有將上開機車借予許國利使用等語。經查：證人許國利於警訊中稱：警方查
    獲的機車是我於今日下午三時三十分許，在高雄市○○○路上向被告借得云云（
    警卷九十三年二月二十五日偵訊筆錄），於偵查中初訊時改稱：機車是我於今日
    下午一時許，向被告所借云云（偵字第四五○七號卷第九頁），後改稱：我剛向
    被告借得機車，騎不到二十分鐘就為警查獲云云（偵字第四五○七號卷第一七頁
    ），其前後所述互不相符，則被告是否確曾出借機車予證人許國利使用，已有疑
    問，又被害人丁○○之陳述與贓物認領保管收據、車輛協尋證明單、鑰匙一支等
    證據，僅能證明上開機車於九十三年二月十九日遭人竊取，且於九十三年二月二
    十五日經警尋得後由被害人丁○○領回之事實，亦不足以證明上開機車確為被告
    所竊，此外，復查無其他證據足資證明被告確有竊取被害人丁○○所有上開機車
    之犯行，是被告此部分犯行不能證明，自與前揭起訴經論罪之部分不生連續犯之
    裁判上一罪關係，本院無從併案審理，此部分應退由檢察官另行處理。至檢察官
    於原審法院審理時請求傳訊證人許國利到庭作證，惟證人許國利於警、偵訊中均
    有出庭陳述，且經原審法院合法傳喚不到庭，本院認無再予傳訊之必要，附此敘
    明。
據上論結，應依刑事訴訟法第三百六十八條，判決如主文。
本案經檢察官乙○○到庭執行職務。
中      華      民      國    九十三    年      十      月   十四    日
                              臺灣高等法院高雄分院刑事第九庭
                                  審判長法官  張明松
                                        法官  郭玫利
                                        法官  任森銓
右正本證明與原本無異。
不得上訴。
                                  法院書記官  蘇恒仁
中      華      民      國    九十三    年      十      月     十四    日
附錄：本判決論罪科刑法條：
中華民國刑法第三百二十一條
犯竊盜罪而有左列情形之一者，處六月以上、五年以下有期徒刑：
一  於夜間侵入住宅或有人居住之建築物、船艦或隱匿其內而犯之者。
二  毀越門扇、牆垣或其他安全設備而犯之者。
三  攜帶兇器而犯之者。
四  結夥三人以上而犯之者。
五  乘火災、水災或其他災害之際而犯之者。
六  在車站或埠頭而犯之者。
前項之未遂犯罰之。
